臺灣桃園地方法院民事裁定　　　　　　　95年度聲字第1444號
聲　請　人　財政部台灣省北區國稅局桃園縣分局
法定代理人　蘇敏硬
代　理　人　丁○○
相　對　人　黃金營造有限公司
關　係　人　乙○○
上列聲請人聲請選任臨時管理人事件，本院裁定如下：
    主  文
選任乙○○（身分證統一編號：Ｚ000000000號，住桃
園縣大溪鎮○○路○段四四七號）為相對人黃金營造有限公司之
臨時管理人。
聲請程序費用新台幣壹仟元由相對人黃金營造有限公司負擔。
    理  由
一、按董事會不為或不能行使職權，致公司有受損害之虞時，法
    院因利害關係人或檢察官之聲請，得選任一人以上之臨時管
    理人，代行董事長及董事會之職權。但不得為不利於公司之
    行為。前項臨時管理人，法院應囑託主管機關為之登記，公
    司法第208 條之1 第1 項、第2 項定有明文。又公司應至少
    置董事一人執行業務並代表公司、同法第208 條之1 之規定
    於有限公司董事準用之，同法第108 條第1 項前段、第4 項
    亦有明文。
二、本件聲請意旨略以：相對人黃金營造有限公司之原法定代理
    人賴發揚已於93年3 月16日死亡，致不能行使職權，使董事
    會無法召開行使職權，為使其欠稅款合法送達，爰依公司法
    第108 條準用同法第208 條之1 規定，聲請選任相對人之臨
    時管理人等語。
三、經查，聲請人主張相對人公司法定代理人即董事賴發揚已於
    93年3 月16日死亡，相對人公司迄未另行選任股東為其代表
    人等事實，已據聲請人提出賴發揚之戶籍謄本及相對人之公
    司變更登記表為證，堪以認定。相對人公司既為有限公司，
    其董事賴發揚又已死亡而不能執行職務，致公司有受損害之
    虞，而聲請人為課稅機關，並提出欠稅明細表一份為證，應
    認聲請人確為利害關係人，其向本院聲請選任臨時管理人，
    合於公司法第10 8條第4 項準用第208 條之1 第1 項、第2
    項之規定，自應准許。
四、次查，相對人公司之董事除賴發揚一人外，別無他人，其餘
    股東分為吳堅強（出資額1,200,000 元）、乙○○（出資額
    200,000 元）、丙○○（出資額1,200,000 元）、甲○○（
    出資額200,000 元），其中吳堅強已於92年12月8 日死亡，
    有戶籍謄本1 紙在卷可稽，其繼承人吳靜（17年生）已近80
    歲，此觀諸聲請人提出之吳靜戶籍謄本1 紙自明，是吳堅強
    雖為出資額最多之股東，惟其繼承人已近80歲，實不宜出任
    臨時管理人。另股東丙○○之出資額亦為1,200,000 元，然
    丙○○之戶籍曾設於桃園市戶政事務所，有全戶戶籍資料查
    詢結果1 紙為證，後雖遷出桃園市○○○街62號4 樓，然本
    院依址送達遭退回（遷移不明），有送達信封為證，是丙○
    ○雖為出資額最多之股東，然行方不明，亦不適宜擔任臨時
    管理人。至於股東乙○○（58年生）、甲○○（41年生）經
    通知到庭，均未到庭亦未具狀陳述意見，本院斟酌股東乙○
    ○近壯年，依常情壯年人之經驗、體力臻人生顛峰，應較適
    宜擔任相對人之臨時管理人。本院審酌上情，認選任乙○○
    為相對人公司之臨時管理人為適宜。
五、依非訟事件法第21條第2 項、民事訴訟法第95條、第78條之
    規定，裁定如主文。
中　　華　　民　　國　　96　　年　　11　　月　　26　　日
                  民事第一庭    法　官　吳爭奇
以上正本係照原本作成。
如對本裁定抗告須於裁定送達後10日內向本院提出抗告狀，並應
繳納抗告費新台幣1,000 元。
中　　華　　民　　國　　96　　年　　11　　月　　26　　日
                                書記官　梁麗雲
